Minutes et répertoires du notaire Claude FILESAC, 18 novembre 1589 - 4 octobre 1611 (étude IX)
Archives nationales
- Minutes de Claude FILESAC, 1587 - 1611; MC/ET/IX/164 - MC/ET/IX/184
  - Minutes. 1604, MC/ET/IX/178
    - Transaction entre Nicolas Jobert, sieur d'Angoulvent, valet de chambre ordinaire du roi, prince des Sots et premier chef de la Sottie de Paris, Ile-de-France et Hôtel de Bourgogne, demeurant rue des Vieilles-Étuves, paroisse Saint-Nicolas-des-Champs, et Guillaume Marcadé, compagnon maçon, demeurant rue Beaurepaire, mettant fin à l'action engagée par Jobert contre Marcadé pour raison des injures par lui proférées, moyennant paiement des frais par celui-ci. Cet acte est passé en présence de Simon Passavant, maître maçon, Claude Picoullin, Claude Berthelot et Louis Clairet, maîtres et confrères de la confrérie de la Passion., 7 janvier 1604; MC/ET/IX/178
      Documents du Minutier central des notaires de Paris, Le théâtre professionnel à Paris, 1600-1649, étude par Alan Howe, documents analysés par Madeleine Jurgens et Alan Howe [457 actes], transcriptions par Andrée Chauleur et Pierre-Yves Louis, Paris, Archives nationales, 2000, notice n° 36 (instrument de recherche imprimé dématérialisé dont la version intégrale est accessible en ligne par la rubrique 'Autres instruments de recherche', voir contexte dans le Plan d’orientation général - Notaires de Paris, guides thématiques du Minutier).
      Date de révision: 2004
      Date de création de la notice: 2003
      Documents du Minutier central des notaires de Paris, Le théâtre professionnel à Paris, 1600-1649, étude par Alan Howe, documents analysés par Madeleine Jurgens et Alan Howe, transcriptions par Andrée Chauleur et Pierre-Yves Louis, Paris, Archives nationales, 2000, XVI-455 p.
      accord; Bourgogne (hôtel de); Beaurepaire (rue); Jobert, Nicolas (sieur d'Angoulvent); Marcadé, Guillaume; Passavant, Simon; Picoullin, Claude; Berthelot, Claude; Clairet, Louis; officier de la Chambre du roi (Ancien Régime); maçon
    - Marché entre François Payquier, marbrier, demeurant rue Grenier-Saint-Lazare et Jean Séjourné, sculpteur, demeurant rue Saint-Sauveur, pour cinq bassins de marbre dont quatre en forme de coquille, de 4 pieds de long sur 3 pieds 1/3 de large et de l pied 8 pouces de profondeur, et 4 pouces d'épaisseur de fond, deux en marbre blanc et les deux autres en marbre blanc et rouge. Il conviendra de faire un cinquième bassin rond, de 3 pieds de diamètre et de 10 pouces d'épaisseur, avec ses moulures et quatre masques autour, le tout moyennant 600 livres., 5 avril 1604; MC/ET/IX/178
      Documents du Minutier central concernant les peintres, sculpteurs et graveurs au XVIIe siècle (1600-1650) [études I à X, 1955 actes], par Marie-Antoinette Fleury, tome I, Paris, S.E.V.P.E.N, 1969, p. 643 (instrument de recherche imprimé dématérialisé, certaines notices sont plus détaillées dans la version intégrale accessible en ligne par la rubrique 'Autres instruments de recherche', voir contexte dans le Plan d’orientation général - Notaires de Paris, guides thématiques du Minutier).
      Documents du Minutier central concernant les peintres, sculpteurs et graveurs au XVIIe siècle (1600-1650), par Marie-Antoinette Fleury, tome I, Paris, S.E.V.P.E.N, 1969, LXXXIV-974 p.
      marché; Grenier-Saint-Lazare (rue du); Saint-Sauveur (rue); Payquier, François; Séjourné, Jean; tailleur de pierre; sculpteur
  - Minutes. 1605, 15 janvier - décembre, 15 janvier - décembre 1605; MC/ET/IX/179
    L'article est incomplet.
    Actes et 2 inventaires.
    - Inventaire après décès de René Le Thuillier, garde des deniers communs de Picardie [inachevé, non signé], biens sis rue Michel-le-Comte, paroisse Saint-Nicolas-des-Champs., 16 février 1605; MC/ET/IX/179; 20 Fo
      inventaire après décès; Michel-Le-Comte (rue); Le Thuillier, René
    - Contrat de mariage entre Jean Hubert, joueur de vielle, demeurant rue Saint-Martin, paroisse Saint-Eustache, et Marguerite Chasteau, veuve de Laurent Denis, manouvrier, à Bercy, demeurant rue des Ménétriers., 14 mars 1605; MC/ET/IX/179
      Documents du Minutier central concernant l'histoire de la musique (1600-1650), par Madeleine Jurgens, tome I [études I à X, 1763 actes], Paris, Archives nationales, 1967, p. 470 (instrument de recherche imprimé dématérialisé, certaines notices sont plus détaillées dans la version intégrale accessible en ligne par la rubrique 'Autres instruments de recherche', voir contexte dans le Plan d’orientation général - Notaires de Paris, guides thématiques du Minutier).
    - Inventaire après décès de Madeleine Laubigeois, veuve successivement de Arthur Gasteau, trésorier de Normandie, garde des deniers communs de Picardie, puis de Guillaume Mortier, Sr de Montault, gouverneur du guet, biens sis à Paris et à Viry, près de Savigny-sur-Orge., 20 octobre 1605; MC/ET/IX/179; 20 Fo [Première page très sombre; bords du premier folio déchirés, manques]
      inventaire après décès; Laubigeois, Madeleine; Gasteau, Arthur; Mortier, Guillaume (sieur de Montault)
  - Minutes. 1606, janvier - 17 novembre, janvier - 17 novembre 1606; MC/ET/IX/180
    Un inventaire.
    - Promesse par François Payquier, tailleur de marbre, demeurant rue Grenier-Saint-Lazare, à Antoine Le Mercier, maître maçon, demeurant rue Guérin-Boisseau, de lui fournir et livrer, avant la Saint-Martin d'hiver, sept cent cinquante pièces de marbre noir taillé et poncé, d'un pied carré chaque et de 2 pouces d'épaisseur, pour aplicquer en la chambre dorée du pallais. Ce marché moyennant 17 sols tournois par pièce, dont 30 livres tournois payées d'avance., 16 janvier 1606 - 21 février 1606; MC/ET/IX/180
      En marge:.
      - 1606, 21 février. - Désistement dudit marché et restitution par ledit Payquier de la somme de 30 livres.
      Documents du Minutier central concernant les peintres, sculpteurs et graveurs au XVIIe siècle (1600-1650) [études I à X, 1955 actes], par Marie-Antoinette Fleury, tome I, Paris, S.E.V.P.E.N, 1969, p. 539 (instrument de recherche imprimé dématérialisé, certaines notices sont plus détaillées dans la version intégrale accessible en ligne par la rubrique 'Autres instruments de recherche', voir contexte dans le Plan d’orientation général - Notaires de Paris, guides thématiques du Minutier).
      marché; promesse; renonciation; Grenier-Saint-Lazare (rue du); Guérin-Boisseau (rue); Le Mercier, Antoine; Payquier, François; maçon; tailleur de pierre
    - Inventaire après décès de Madeleine Barbedor, femme de François Le Buteux, commis au greffe civil du Châtelet, demeurant rue Michel-le-Comte., 11 février 1606; MC/ET/IX/180
      (fol. 3): En la chambre du premier étage,.
      '... une longue espinette garnye de son estuy, prisez... 24 l.
      (fol. 4 v°): En une étude au second étage,.
      '... une petitte espinette de deux piedz de long ou environ, garny de son treteau, prisez... 8 l.
      '... deux lux, ung grand et ung petit, prisez ensemble... 6 l.
      Documents du Minutier central concernant l'histoire de la musique (1600-1650), par Madeleine Jurgens, tome I [études I à X, 1763 actes], Paris, Archives nationales, 1967, p. 867 (instrument de recherche imprimé dématérialisé, certaines notices sont plus détaillées dans la version intégrale accessible en ligne par la rubrique 'Autres instruments de recherche', voir contexte dans le Plan d’orientation général - Notaires de Paris, guides thématiques du Minutier).
    - Inventaire après décès de Madeleine Barbedor, épouse de François Lebuteux, commis au greffe du Châtelet, biens sis rue Michel-le-Comte, paroisse Saint-Nicolas-des-Champs., 20 février 1606; MC/ET/IX/180; 8 Fo
      inventaire après décès; Michel-Le-Comte (rue); Barbedor, Madeleine; Lebuteux, François
    - Association de neuf joueurs d'instruments pendant une année., 2 mai 1606; MC/ET/IX/180
      'Morice de Mante, Jacques de Bouilly, Loys Lefebvre, Jacques Buffeteau, Nicolas Rousseau, Denys Dangereux, Gregoire Le Vacher, Françoys Gaulderon et Gilles Hebert, tous maistres joueurs d'instrumens à Paris, confessent de leurs bons grez et volontez s'estre associez ensemblement au gaing qui proviendra de leur exercice d'huy en ung an finy pour ensemblement faire l'exercice de leur charge et vaccation toutes et quantes foys qu'ilz seront appellez par chacun d'eulx et par celluy qui aura marchandé à faire nopces et festin et d'aller jouer de leurs instrumens ès lieulx qu'ilz seront appellez, quant besoing sera.
      Ceste association faicte à la charge qu'iceluy d'entre eulx qui aura marchandé nopces, festins, mascarade, ballets appellera avec luy ceulx lesquelz il luy plaira ausquelz il sera fidellement [tenu] faire part à ses compagnons qui joueront avec luy de ce qu'il aura marchandé esgallement et sans que l'un d'eulx puisse (faire) aulcune fraulde l'un à l'aultre et qu'ilz puissent servir autre compagnie durant ledict temps à peyne de dix-huict livres de peyne commise que le contrevenant sera tenu paier à la partie interessée.
      Et outre seront tenuz de faire ton ensemble; deux fois par chacune sepmaine scavoir est le mardy et le vendredy conserteront de leurs instrumentz - à deux heures attendant trois après midy - s'il y a empeschement legitime qu'il s'excuse au prealable à deux de ses compagnons.
      Et seront outre tenuz chacun d'aller auxdictes aubades lorsqu'ilz seront mandez à peyne, l'un desdictz cas advenu, de trente solz de peyne que le contrevenant sera tenu de paier à ladicte partie interessée.
      Lesquelz aubades de cornet ilz joueront ensemblement dont ilz rapporteront fidellement ce qui sera donné pour lesdictes aubades.
      Et au cas qu'il y eust quelqu'un d'entre eulx [qui] ne fut employé, en ce cas il pourra aller jouer ailleurs en demandant conseil à ung ou deux de ses compagnons par aulcun de ses compagnons.
      Car ainsy etc., promectant etc., obligeant chacun en droict soy, renonceant etc.
      Faict et passé l'an mil six le deuxiesme jour de may avant midy ès estudes des notaires soubzsignez, lesdictz Lefebvre et Rousseau ont declaré ne scavoir escripre ne signer et les autres ont signé:
      LE VACHER Maurice de MANTE Francoys GAUDROUIN BUFFETEAU Jacques de BOUILLY DANGEREUX FILESAC (notaire)
      Documents du Minutier central concernant l'histoire de la musique (1600-1650), par Madeleine Jurgens, tome I [études I à X, 1763 actes], Paris, Archives nationales, 1967, p. 351, notice n° V (instrument de recherche imprimé dématérialisé, certaines notices sont plus détaillées dans la version intégrale accessible en ligne par la rubrique 'Autres instruments de recherche', voir contexte dans le Plan d’orientation général - Notaires de Paris, guides thématiques du Minutier).
  - Minutes. 1607, MC/ET/IX/181
    Les pièces 1 à 32 et 33 à 61 manquent.
    - Contrat d'apprentissage pour cinq ans, au profit de Nicolas Lebrun, serviteur domestique, entre Charles de Hacqueville, conseiller du roi et son aumônier ordinaire, prieur de Saint-Thomas-lès-Rouen, demeurant rue Michel-Le-Comte, son maître, et Nicolas Guillain, dit de Cambrai, maître sculpteur et peintre, demeurant rue Saint-Martin, paroisse Saint-Merri, moyennant 120 livres tournois., 17 février 1607; MC/ET/IX/181
      L'apprenti sera nourri, logé et éclairé, aux frais du maître.
      Documents du Minutier central concernant les peintres, sculpteurs et graveurs au XVIIe siècle (1600-1650) [études I à X, 1955 actes], par Marie-Antoinette Fleury, tome I, Paris, S.E.V.P.E.N, 1969, p. 283 (instrument de recherche imprimé dématérialisé, certaines notices sont plus détaillées dans la version intégrale accessible en ligne par la rubrique 'Autres instruments de recherche', voir contexte dans le Plan d’orientation général - Notaires de Paris, guides thématiques du Minutier).
      contrat d'apprentissage; Michel-Le-Comte (rue); Saint-Martin (rue); Saint-Merri (paroisse); Guillain dit de Cambrai, Nicolas; Hacqueville, Charles de; Lebrun, Nicolas; prêtre; employé de maison; peintre; abbé; sculpteur
    - Association de deux joueurs d'instruments pour deux années., 21 mai 1607; MC/ET/IX/181
      'Nicolas Bigot, maistre joueur d'instrumentz à Paris, d'une part, et Jacques Gagneron maistre dudict estat - demeurant rue Tireboudin, parroisse Saint-Saulveur -, d'aultre part, lesquelz se sont volontairement associez et associent - d'huy en deux ans - à faire exercice de leur-dicte vaccation pour en icelle faire tous marchez qu'ilz trouveront bon estre et y appeller en leur compagnie qui bon leur semblera qui sera advisé et accordé entre eulx sans qu'ilz puissent le prendre ny associer sans le consentement l'un de l'aultre - à peine de six livres tournoiz - et aussy qu'ilz ne pourront se separer d'avecq l'aultre, si ce n'est pour quelque cause legitime.
      Le gain qui proviendra se partira par moictié desduction faicte des fraiz en commung, et en fin desdictes deux années rendra bon compte l'un d'eulx à l'aultre de tout l'esmolument dudict exercice.
      Promectant etc., obligeant chacun en droict soy etc., renonceant etc.,.
      Faict et passé l'an mil six cent sept, le vingt-uniesme may, après midy, ès estudes des notaires soubzsignez:
      Nicolas BIGOT Jacques GAIGNERON CADIER (notaire)
      Documents du Minutier central concernant l'histoire de la musique (1600-1650), par Madeleine Jurgens, tome I [études I à X, 1763 actes], Paris, Archives nationales, 1967, p. 354, notice n° VII (instrument de recherche imprimé dématérialisé, certaines notices sont plus détaillées dans la version intégrale accessible en ligne par la rubrique 'Autres instruments de recherche', voir contexte dans le Plan d’orientation général - Notaires de Paris, guides thématiques du Minutier).
    - Quittance par François Rozier, joueur d'instruments, demeurant rue des Filles-Dieu, et par Marguerite Pochauvin, sa femme, à Louise Guerreau, femme de Jean Bahot, gagnedenier, demeurant rue au Maire, de tous les dommages auxquels ils auraient pu prétendre du fait des injures qu'elle leur avait dites. L'accord se fait moyennant 100 sols., 31 mai 1607; MC/ET/IX/181
      Documents du Minutier central concernant l'histoire de la musique (1600-1650), par Madeleine Jurgens, tome I [études I à X, 1763 actes], Paris, Archives nationales, 1967, p. 605 (instrument de recherche imprimé dématérialisé, certaines notices sont plus détaillées dans la version intégrale accessible en ligne par la rubrique 'Autres instruments de recherche', voir contexte dans le Plan d’orientation général - Notaires de Paris, guides thématiques du Minutier).
    - Quittance par Christophe Prinsault, maître organiste, demeurant rue des Rosiers, ayant droit d'Anne Brochart, femme de François de Canois, libraire et imprimeur en l'université, à François de Lizement dit de Saint-Martin, Simphorien de Sorcy dit du Buisson, Jean Cothereau et Antoinette Daguerre, veuve de Simphorien de Lizement, d'une somme de 1.350 livres., 12 juillet 1607; MC/ET/IX/181
      Documents du Minutier central concernant l'histoire de la musique (1600-1650), par Madeleine Jurgens, tome I [études I à X, 1763 actes], Paris, Archives nationales, 1967, p. 707 (instrument de recherche imprimé dématérialisé, certaines notices sont plus détaillées dans la version intégrale accessible en ligne par la rubrique 'Autres instruments de recherche', voir contexte dans le Plan d’orientation général - Notaires de Paris, guides thématiques du Minutier).
    - Procuration par Pierre Feucher, Jean Loré et Crépin Mahayne, maîtres joueurs d'instruments, maîtres, gouverneurs et administrateurs de la chapelle et hôpital Saint-Julien, fondé rue Saint-Martin, à Nicolas Duboys, maître joueur d'instruments, demeurant à Lévignen, pour recevoir tous les droits dus à l'hôpital en l'étendue du duché de Valois., 30 août 1607; MC/ET/IX/181
      Documents du Minutier central concernant l'histoire de la musique (1600-1650), par Madeleine Jurgens, tome I [études I à X, 1763 actes], Paris, Archives nationales, 1967, p. 319 (instrument de recherche imprimé dématérialisé, certaines notices sont plus détaillées dans la version intégrale accessible en ligne par la rubrique 'Autres instruments de recherche', voir contexte dans le Plan d’orientation général - Notaires de Paris, guides thématiques du Minutier).
  - Minutes. 1610, 15 mai - 1611, 3 septembre, 15 mai 1610 - 3 septembre 1611; MC/ET/IX/182
    - Contrat de mariage entre Aggée Cattier, maître émouleur en terre, demeurant à Saint-Germain.des-Prés, et Louise Dalemaigne, fille d'Isaac Dalemaigne, chirurgien juré en l'université de Paris, et de Marie Fauchel., 3 janvier 1611; MC/ET/IX/182
      Parmi les témoins, il est fait mention de Pierre Collot, maître sculpteur, cousin du futur, de Philippe et Antoine Gréban, horlogers du roi, ses amis.
      Signature de Pierre Collot et d'un des Gréban.
      En marge:
      1611, 24 mars. - Modifications de certaines clauses du contrat.
      - 1611,6 mai. - Quittance de la dot
      Documents du Minutier central concernant les peintres, sculpteurs et graveurs au XVIIe siècle (1600-1650) [études I à X, 1955 actes], par Marie-Antoinette Fleury, tome I, Paris, S.E.V.P.E.N, 1969, p. 143 (instrument de recherche imprimé dématérialisé, certaines notices sont plus détaillées dans la version intégrale accessible en ligne par la rubrique 'Autres instruments de recherche', voir contexte dans le Plan d’orientation général - Notaires de Paris, guides thématiques du Minutier).
      contrat de mariage; quittance; Saint-Germain-des-Prés (hameau); Cattier, Aggée; Collot, Pierre; Dalemaigne, Isaac; Dalemaigne, Louise; Fauchel, Marie; Gréban (M.); Gréban, Antoine; Gréban, Philippe; chirurgien; horloger; sculpteur
    - Association de trois joueurs d'instruments pour trois années et entrée de deux autres joueurs dans l'association., 8 janvier 1611; MC/ET/IX/182
      ' Jehan Aman, Jehan Aubert et Innocent Pelloquin, maistres joueurs d'instrumens à Paris, y demourans, scavoir lesdictz Aman et Aubert rue des Gravilliers, parroisse Sainct-Nicolas, et ledict Pelloquin rue Sainct-Martin, parroisse Sainct-Laurent, confessent eulx estre associez et associent ensemblement du jour d'huy jusques au jour de Caresme prenant que l'on comptera mil six cent quatorze à toutes et chacunes les nopces, festins, aubades et autres jeux qui surviendront et pourront se presenter à chacun d'eulx pendant ledict temps, pour quoy faire joueront scavoir ledict Aman des basses, ledict Aubert des tailles et ledict Peloquin des dessus, le tout de violon, dont chacun d'eulx fera son debvoir, en sorte qu'il n'y ait aucun plaintif, et de se donner advis l'un d'eulx à l'autre de ce qui se presentera sans que chacun d'eulx puisse prendre autres maistres et joueurs ny se separer et jouer avec autres ny entreprendre aulcuns jeux sans en advertir ny avoir le consentement l'un de l'aultre ny mesme que l'un d'eulx l'aultre puisse aussy associer ny s'obliger et entreprendre aulcune chose pour le faict dudict mestier sans le gré et consentement des aultres, le tout à peyne de dix-huict livres tournoiz de peyne comise payable par celluy qui contreviendra aux conditions y dessus aux aultres partyes, incontinant le cas advenu.
      Davantage est accordé que chacun d'eulx ne pourra frustrer ny tromper ses compagnons en aulcune chose pour le faict que dessus et où il se trouvera du contraire payera aux aultres vingt livres tournoiz aussy de peyne qu'ilz en ont amyablement accordé entre eulx, incontinant le cas advenu.
      Ceste association faicte tant à perte que à gaing qui proviendra du faict que dessus, lequel gain se partira esgallement entr'eulx tous les vendrediz de chacune sepmaine pendant ledict temps, ès maisons chacune l'un de l'aultre où ilz seront tenuz se trouver et par tour, mesmes pour conserter entr'eulx, et celluy qui sera deffaillant de s'y trouver payera aux aultres seize solz tournoiz après le deffault de sa presence, et est accordé entre lesdictes partyes, au cas qu'il n'y ait que ung seul violon ny deulx ensemble de ladicte compagnye jouans, ne sera le gaing subject à aulcun rapport s'il n'y en a trois jouans ensemble et audict cas de trois se rapportera le gaing à la compagnye.
      Est encore accordé que celluy qui aura esté deffaillant aux aubades dont il aura esté adverty par les aultres payera aux mesmes trente solz tournoiz d'amande accordée entre eulx.
      Car ainsy etc, promettant etc, obligeant chacun en droict soy corps et biens etc, renonceant etc.
      Faict et passé ès estudes l'an mil six cens unze le huictiesme jour de janvier après midy, ledict Aubert a declaré ne scavoir signer ains a faict sa marque et les aultres ont signé:
      AMAND I. PELOQUIN marque d'Aubert GOGUYER (notaire) FILESAC (notaire).
      'Allain Ligne, maistre joueur d'instrumens à Paris, y demourant rue Sainct-Martin, parroisse Sainct-Nicolas, lequel après lecture de mot après aultre par l'un des notaires soubzsignez, en la presence de l'aultre, du contract d'association devant escript qu'il a dict bien scavoir, a icelluy contenu loé, grée, ratiffié et approuvé et a pour agreable, s'y est consenty et accordé, veult et entend qu'il ayt lieu et sorte son effect, sans y contre venir, et en ce faisant s'est associé et associe avec les dessus dictz à tout ce qui est declaré par ledict contract, et promect de sa part satisfaire à ce qui est declaré par ledict contract conformement à icelluy, sans y innover - lequel Ligne jouera des haultes contres de violon avec les aultres.
      Ce faict en la presence desdictz Peloquin et Aubert tant en leurs noms que comme eulx faisans et portans fortz dudict Aman leur associé qui ont eu pour agreable la presente association dudict Ligne, auquel ilz ont accordé qu'ilz ne pourront aulcune chose pretendre au gaing que ledict Ligne fera pendant la foire Sainct-Germain prochaine, soit pour le faict de marché par luy faict avec particullier que aultres qu'il pourroit faire pendant ladicte foire seullement, lequel gaing tournera entierement au proffict dudict Ligne qui ne pourra aussy pretendre aulcune chose au gaing que feront les aultres durant ladicte foire seullement.
      Promectant etc, obligeant chacun en droict soy, ledict Ligne son corps au desir dudict contract, renonceant etc.
      Faict ès estudes l'an mil six cens unze, le unziesme jour de janvier après midy, ledict Aubert et ledict Ligne ont dict ne scavoir signer:
      I. PELOQUIN marque d'Aubert GOGUYER FILESAC.
      'Achiles Garcet, maistre joueur d'instrumens à Paris, y demourant rue de Montmartre, parroisse Sainct-Eustache, confesse qu'après lecture à luy faicte de mot après alutre par l'un des notaires soubzsignez, en presence de l'aultre, du contract d'association cy-devant escript qu'il a dict bien scavoir, partant s'est associé et associe avec lesdictz Aman, Aubert et Peloquin y desnommez pour ce presens au faict de tout le contenu audict contract, promettant par luy de sa part satisfaire à toutes et chacunes les clauses et conditions portées par icelluy contract - et de participer au gaing, proffict et perte provenant du faict dudict contract, conformement à icelluy et sans innover et de jouer par luy des haultes contes de violon en temps et heures et faire son debvoir en sorte qu'il n'y ait plaintif de sa part.
      Promettant etc, obligeant corps et biens etc, renonceant etc.
      Faict ès estudes l'an mil six cens unze, le vingt-quatriesme jour de mars après midy et ont signé excepté ledict Aubert qui a declaré ne scavoir signer ains a faict sa marque:
      A. GARSET PELOQUIN marque d'Aubert AMAND POURCEL (notaire) FILESAC